【裁判字號】    98,重上更(三),17
【裁判日期】    980527
【裁判案由】    違反槍砲彈藥刀械管制條例
【裁判全文】
臺灣高等法院花蓮分院刑事判決    98年度重上更(三)字第17號
上  訴  人
即  被  告  乙○○
                    （現於臺灣花蓮監獄執行中）
指定辯護人  吳美津律師
上列上訴人因違反槍砲彈藥刀械管制條例案件，不服臺灣花蓮地
方法院95年度訴字第482號中華民國96年4月13日第一審判決（起
訴案號：臺灣花蓮地方法院檢察署95年度偵字第4665號），提起
上訴，判決後，經最高法院第3次發回，本院判決如下：
    主  文
原判決關於乙○○部分撤銷。
乙○○共同未經許可，寄藏空氣槍，處有期徒刑參年陸月，併科
罰金新臺幣伍萬元，罰金如易服勞役，以新臺幣壹仟元折算壹日
。扣案空氣手槍壹支（槍枝管制編號0000000000）、改造手槍壹
支（槍枝管制編號0000000000）、改造子彈參顆、土造子彈陸顆
及十字弓壹支均沒收。
    事  實
一、乙○○明知丁○○（業經判處有期徒刑參年陸月確定）於民
    國95年3月15日上午11時許，在花蓮縣光復鄉○○村○○街
    15巷9號住處所交付之黑色塑膠袋以及手提包內，分別置有
    具殺傷力之空氣手槍1支（槍枝編號：0000000000號）、仿
    BERETTA廠M-9半自動改造手槍1支（槍枝編號：0000000000
    號）、具殺傷力之改造子彈5顆、土造子彈8顆與十字弓1支
    等物，均屬槍砲彈藥刀械管制條例所列之槍、彈及刀械，非
    經中央主管機關許可，不得寄藏，竟與其妻丙○○（另案審
    理中），共同基於寄藏槍、彈及刀械之犯意聯絡，由乙○○
    收受後隨即將上開槍、彈及十字弓等物在其上開住處，交由
    丙○○藏置於住處房間之工具櫃內。嗣於同年3月17日上午7
    時許，警方持搜索票至上開住處實施搜索時，丙○○因恐上
    情遭警發現，竟將上開仿BERETTA廠M-9半自動改造手槍1支
    、改造子彈5顆及土造子彈8顆等槍彈取至其女兒書包內藏放
    ，惟仍遭警搜索而當場查獲，並扣得上開具殺傷力之空氣手
    槍1支（槍枝編號：000 0000000號）、仿BERETTA廠M-9半自
    動改造手槍1支（槍枝編號：0000000000號）、具殺傷力之
    改造子彈5顆（嗣後鑑定試射2顆）、土造子彈8顆（嗣後鑑
    定試射2顆）、十字弓1支、通槍條10支、電鑽2支、砂輪機2
    台、固定夾1支、黃油槍1支、鑽頭1組、鋼珠1包、紅外線瞄
    準器1組等物品，始循線查悉上情。
二、案經花蓮縣警察局鳳林分局報告臺灣花蓮地方法院檢察署檢
    察官偵查起訴。
    理  由
壹、證據能力：
一、被告及辯護人於本院準備程序中對於證人丙○○於警詢時之
    供述，主張係被告以外之人於審判外之陳述，且沒有全程錄
    音，否認其證據能力；證人丙○○於偵查中之供述，主張未
    經具結，故無證據能力；對於卷內其餘供述及非供述證據，
    則不爭執，同意作為證據（見本院更(三)卷第43頁）。
二、經查：
  1.共同被告丙○○在警詢時之供述，無證據能力：
    按被告以外之人於審判外之言詞或書面陳述，除法律有規定
    者外，不得作為證據；被告以外之人於檢察事務官、司法警
    察官或司法警察調查中所為之陳述，與審判中不符時，其先
    前之陳述具有較可信之特別情況，且為證明犯罪事實存否所
    必要者，得為證據；刑事訴訟法第159條第1項、第159條之1
    第2項、第159條之2分別定有明文。本件證人丙○○於警詢
    時之供述，為被告以外之人於審判外之陳述，為傳聞證據，
    原則上不得作為證據，而證人丙○○雖經原審傳喚到庭作證
    進行交互詰問時，就被告是在屋內或屋外交付本件槍、彈、
    十字弓等物給丙○○、被告與丙○○於收受時已知是槍、彈
    等物、寄放者是否會再取回等事實，所述與警詢時並不相符
    ，惟其警詢時之供述因查無錄音帶（見本院上訴審卷第38
    頁筆錄）可供確認其證述之真實性及任意性，難認有特別可
    信之情形，且非證明被告犯罪所必要之證據，故無證據能力
    。
  2.共同被告丙○○於偵查中之供述，有證據能力：
    (1)按被告以外之人於偵查中向檢察官所為之陳述，依刑事訴
      訟法第159條之1第2項之規定，除顯有不可信之情況者，
      排除其得為證據外，原則上為有證據能力之傳聞證據，得
      為證據之使用；而被告以外之人，除共犯、被害人、告訴
      人、告發人及證人等外，尚包括共同被告。偵查中檢察官
      訊問被告以外之共同被告，該共同被告所為之陳述，就屬
      於自己犯罪部分，乃被告之自白範疇；涉及其他共同被告
      犯罪事實者，則屬傳聞供述。若檢察官依刑事訴訟法第
      175條之規定，以證人身分傳喚共同被告到庭作證，或雖
      非以證人身分傳喚到庭，而於訊問過程中，轉換為證人身
      分為調查時，其供述之身分為證人，檢察官自應依同法第
      186條有關具結之規定，命證人供前或供後具結，以擔保
      證言係據實陳述，其陳述始符合同法第158條之3之規定，
      而有證據能力。倘違背具結之規定，未令具結，其證言應
      排除其得為證據；若檢察官以共同被告身分傳喚到庭為訊
      問時，其身分既非證人，即無「依法應具結」問題，縱未
      命其具結，而訊問有關其他共同被告之犯罪事實，純屬檢
      察官調查證據職權之適法行使，當無違法可言，此以共同
      被告身分於偵查中向檢察官所為之陳述，與檢察官以證人
      身分傳訊並已依法令其具結者，同屬傳聞證據。此項傳聞
      證據證據能力之有無，應依刑事訴訟法第159條之1第2項
      之規定為斷。
    (2)本件共同被告丙○○於另案即其被訴違反槍砲彈藥刀械管
      制條例案件偵查中（臺灣花蓮地方法院檢察署95年度偵字
      第2042號）之供述，係以被告之身分應訊，依前所述，並
      無具結之問題，惟其供述涉及被告犯罪事實者，則屬傳聞
      供述，而共同被告丙○○於原審業經傳喚到庭進行交互詰
      問（見原審卷第55頁），被告及辯護人已對證人丙○○行
      使詰問權，而共同被告丙○○於偵查中之供述，並無與事
      實相悖或其他顯不可信之情形，應認有證據能力。
  3.又被告以外之人於審判外之言詞或書面陳述，雖不符刑事訴
    訟法第159條之1至159條之4之規定，而經當事人於審判程序
    同意作為證據，法院審酌該言詞陳述或書面陳述作成時之情
    況，認為適當者，亦得為證據；當事人、代理人或辯護人於
    法院調查證據時，知有第159條第1項不得為證據之情形，而
    未於言詞辯論終結前聲明異議者，視為有前項之同意，刑事
    訴訟法第159條之5亦有明文。本院判決以下所引用之其他證
    據，檢察官、被告及辯護人均不爭執其證據能力，迄於言詞
    辯論終結前亦未聲明異議，且核無違法取證或證明力過低之
    瑕疵，以之作為證據無不適當之情形，認均有證據能力。
貳、認定被告犯罪事實之證據及理由：
一、訊據被告乙○○固不否認於上開時地收受丁○○所交付之物
    品，惟矢口否認有何非法寄藏槍、彈及十字弓之犯行，辯稱
    ：丁○○拿該包物品來之時，因我正在講電話，丁○○交給
    我時並非用手提包裝，而是用1個大的黑色塑膠袋用膠袋包
    著，十字弓應該放不下去，我收受後就順手拿給太太丙○○
    ，根本沒有打開來看，不知道袋內為何物；查獲當日，因為
    我人在台北開會，不在現場，直到警察搜出那包東西，丙○○打電話告訴我，才知道裡面有槍、彈及十字弓云云。辯護
    人另為被告辯稱：內政部警政署之槍彈鑑定書就扣案之改造
    手槍認具有殺傷力，並未實際射擊，難認有殺傷力云云。
二、經查：
  1.警方於95年3月17日上午7時許，持搜索票至被告乙○○位於
    花蓮縣光復鄉○○村○○街15巷9號住處，搜索查獲仿BERET
    TA廠M-9半自動改造手槍1支（槍枝編號：0000000000號）、
    空氣手槍1支（槍枝編號：0000000000號）、改造子彈5顆、
    土造子彈8顆及十字弓1支等物之事實，除經被告乙○○供承
    不諱外，並經另案共同被告丙○○於偵、審中供述明確，並
    有上開空氣手槍1支、仿BERETTA廠M-9半自動改造手槍1支、
    改造子彈5顆、土造子彈8顆及十字弓1支等物扣案，及搜索
    現場照片影本數張附卷可資為憑。
  2.警員在被告住處所查獲之扣案上開槍枝，分別是放在牛皮紙
    袋內的改造手槍1支、改造子彈5顆、土造子彈8顆，另外有
    用黑色手提箱裝著的空氣手槍1把、鋼珠1包以及紅外線瞄準
    器，在工具間又查獲十字弓1支；又上開牛皮紙袋以及黑色
    手提包都是在被告女兒的書包中起出，有現場查獲之照片為
    證（警卷頁36以下）。顯見上開物品在被告家中曾被處理過
    ，而分置在不同的包裝中，擺放在不同的處所。既然物品是
    在被告家中查獲，而且也經過分裝處理，分別擺放在不同的
    地點，衡諸一般常理，當已探知袋內物品，否則豈有必要分
    裝擺放。
  3.又扣案之仿BERETTA廠M-9半自動改造手槍1支（槍枝編號
    0000000 000），係更換土造金屬槍管改造而成之改造手槍
    ，機械性能良好，可擊發本案扣案之土造子彈，認具殺傷力
    ；扣案之空氣手槍1支（槍枝編號0000000000），以小型二
    氧化碳鋼瓶內之氣體為發射動力，機械性能良好，經實際試
    射，測得鋼珠（直徑約6MM、重0.88克）之發射速度為131、
    132、135 公尺/秒，計算其動能分別為7.55、7.67、8.02焦
    耳，單位面積動能分別為26.71、27.11、28.36焦耳/平方公
    分（依日本科學警察研究所之研究結果，彈丸單位面積動能
    達20焦耳/平方公分，則足以穿入人體皮肉層，依刑事警察
    局對活豬作射擊測試結果，彈丸單位面積動能達24焦耳/平
    方公分，足以穿入豬隻皮肉層），是認應具殺傷力；扣案之
    改造子彈5顆認均係口徑9MM（9×9MM）制式空包彈加裝直徑
    約9MM之金屬彈頭改造而成之改造子彈，採樣2顆試射，均可
    擊發，認具有殺傷力；另扣案之土造子彈8顆（具直徑約9MM
    金屬彈頭），採樣2顆試射，均可擊發，認具有殺傷力，且
    鑑定機關係採「性能檢驗法」、「試射法」、「動能測試法
    」加以鑑定等情，亦有內政部警政署刑事警察局95年4月18
    日刑鑑字第095004212 1號槍彈鑑定書1份在卷可參，是上開
    扣案槍彈係屬槍砲彈藥刀械管制條例第4條第1項第1款所定
    之空氣槍及其他可發射子彈具有殺傷力之槍砲及槍彈係屬槍
    砲彈藥刀械管制條例第12條之子彈無訛。此外，扣案之十字
    弓1支，經鑑定亦係屬槍砲彈藥刀械管制條例之管制刀械，
    則有花蓮縣警察局95年4月6日花保民字第09500153090號函
    可資佐證 (警卷頁52以下)。依上開事證，扣案之改造手槍
    及空氣手槍已經鑑定機關認定均具有殺傷力，且改造手槍可
    擊發本案扣案之土造子彈，已甚明確，而內政部警政署刑事
    警察局係我國專責槍彈鑑定機構，既已依其鑑定之特殊專業
    能力，就各該槍枝以「性能檢驗法」、「試射法」、「動能
    測試法」加以鑑定而為判斷，尚無從逕認其鑑定有何未確實
    或欠缺完備之情形，辯護人雖不爭執空氣手槍具有殺傷力之
    事實，僅以扣案改造手槍未經試射，故不具殺傷力云云置辯
    ，而無視鑑定機關上開詳細說明，顯無足採。
  4.證人戊○○於原審證稱；「我們到乙○○家裡時，有向他太
    太丙○○說持搜索票搜索，丙○○在門外請我們等一下，我
    們從紗窗看到丙○○拿1包東西塞到她女兒的書包內，我們
    在書包內查獲本案的槍枝。」等語（原審卷頁90-91），可
    證共同被告丙○○於查獲前確實知悉扣案之槍、彈及十字弓
    等物為違禁物，故有臨時將上開槍、彈等物臨時藏放至女兒
    書包之舉。
  5.共同被告丙○○於另案偵查中供稱：「（扣案槍械何來？）
    是我先生的朋友在95年3月15日中午拿到我家外面交給我先
    生代為保管，東西是用黑色袋子及牛皮紙袋裝著，一開始我
    們不知道是何物，等我先生的朋友走了，我才打開來看，才
    知道是槍、彈，本來我想報警，但我先生說他過2天就會來
    拿，我才將他放到我們家的置物間內」等語（見另案偵查卷
    第8頁），亦明顯佐證共同被告丙○○應係在丁○○交付槍
    、彈、十字弓等物當日即開啟處理，且被告知道袋內物品是
    槍枝之事實。至於其在另案第一審審理時供陳：「改造手槍
    2支、改造子彈13發、十字弓1支都是丁○○拿到我家交給我
    。我把1把槍、彈匣、子彈一起放在我女兒的書包內，另1
    把槍放在黑色手提袋內，拿來的時候都在1個黑色塑膠袋內
    」云云，對於丁○○究係將黑色塑膠袋交給被告，或是交給
    丙○○保管，以及當時是否有打開來看，被告是否知道塑膠
    袋內之物是槍、彈等物，前後說詞不盡一致，但丙○○在另
    案被訴違反槍砲彈藥刀械管制條例案件審理中，對於整個收
    受槍枝的過程有十分詳細的陳述，丙○○陳稱：3月15日中
    午11、12時許，在廚房煮飯，外面有人喊我先生的名字，我
    就用手機打我先生的手機，過沒2分鐘，我先生就回來，我
    就回去廚房，我到廚房一下子，我先生叫我出來，後來我先
    生拿了1個黑色塑膠袋給我，裡面放甚麼東西我不知道，因
    為我在廚房煮東西，我順手放在客廳的地上，就回廚房，我
    先生回去上班，那東西就一直放在客廳地上。我看那包東西
    是16日的晚間約12時，因為我要回台南，要整理東西，打開
    那包東西，就看到黑色的包包，另外有個用袋子裝著木製的
    手槍，還有另1把槍等語 (見另案原審95訴324卷頁10) ，核
    與其原審作證時所述是先交給被告等情相符  (原審卷頁59)
    。又其陳述之內容中，例如中午時分必須準備飯菜，因此進
    出廚房，又因為要前往台南，必須整理東西，因此把丁○○
    交付的物品打開來看等情，既詳盡又符合生活常情，其陳述
    自屬可信。顯見丙○○已經知道收受的物品是槍枝，丙○○
    既然知道是槍枝，無論是當場或者是嗣後檢視，則丙○○偵
    查中證稱，與被告聯絡之後，被告告知2天後再處理，更足
    以認定被告在收受該物品時，即得知袋內物品就是槍枝。至
    於丙○○是收受之後，才打開看，或者是當場打開來看，依
    據丙○○在原審作證之陳述，丙○○應係收受之後，才又打
    開看，其在本案偵查中所為之陳述，應係將收東西以及打開
    塑膠袋觀察的兩件事，放在一起陳述，致導致丙○○是否在
    收受後有立即打開袋子確認袋內物品之誤會。不過，丙○○
    前述證詞不符之處，僅係丙○○在收受時，沒有打開袋內觀
    看。但從丙○○事後與被告聯繫，甚至在警員搜索時，立即
    將槍枝丟入女兒書包內，可知丙○○確實知道袋內物品是槍
    枝。既然丙○○知道袋內物品是槍枝，則被告豈有不知之理
    。
  6.又共同被告丁○○也在原審證稱：當時把槍交給被告，被告
    轉手拿給他太太丙○○等語 (原審卷頁78) ，更足以認定被
    告確實有收受槍彈刀械之犯行。至於被告收到上開槍彈十字
    弓等物，是否因為丁○○需要被告協助前往警局投案，證人
    丙○○在原審證稱：當天丁○○並沒有說拿槍去投案的事，
    因為我們根本不知道是槍枝等語 (原審卷頁62) ，則如果丁○○交槍的目的是要求被告協助前往警局投案，依照被告乙○○以及丙○○前開證詞，被告乙○○與丁○○只有在交槍
    時以及交槍前才有通電話並見面，則丙○○有豈有不知之理
    ，顯見被告與丁○○、丙○○在槍枝遭查獲之後，不斷地嘗
    試以各種不同的說詞，卸免罪責，彼此之間所為之供詞，卻
    又完全不符，益證被告所辯不知收受之物品是槍枝，並不可
    採信。
  7.被告雖然辯稱以前有拜託丁○○說如果有豬皮不要賣的，就
    拿來給我，且他有拿給我一次，所以他這次拿來給我就沒有
    注意那包東西（見更(三)卷第41頁）；黑色塑膠袋裡面的東西
    摸起來軟軟的，不是硬的東西，以前丁○○曾送給我豬心之
    類的東西（見更(二)卷第43頁）；於原審亦辯稱：之前我常常
    請丁○○幫我拿豬肺、豬皮餵狗，我以為是那些東西云云（
    原審卷第23頁）云云。惟查，動物內臟摸起來柔軟滑潤，與
    金屬槍枝的觸感完全不同，被告豈有可能無法區分。更何況
    ，丁○○交付時，是以塑膠袋裝，並不是用硬殼盒裝，豈有
    可能如被告所辯摸起軟軟的云云。尤其，被告之妻丙○○在
    原審證稱：「我聽我先生說，丁○○就是過年來我們家買鞭
    炮的人」等語 (原審卷頁58) ，則如果丁○○是拿豬心、豬
    肺、豬皮之物給被告，理應由丙○○即時處理烹煮，丙○○
    豈有可能不知，卻反稱丁○○是賣鞭炮之人；且豬心、豬肺
    等內臟如不於當日冰存或即時烹煮，極易毀敗，則被告或丙○○如認為豬心、豬肺等物，應於當日即開啟處理，而丁○○口頭上亦應會交待請即時處理或冰存，足見被告或丙○○
    均知悉其塑膠袋內並非豬心、豬肺等內臟。退步言之，倘若
    被告觸摸之下認袋內為豬心、豬肺等物，即轉交其妻丙○○
    ，依常理丙○○應在收受當日即會打開處理，此亦可從共同
    被告丙○○於另案偵查中所述：等我先生的朋友走了，我才
    打開來看，才知道是槍、彈等語即可印證。而被告於96年3
    月15日收受當日人仍在花蓮，被告係於96年3月16日始出發
    北上，業據證人丙○○於原審證述明確，並為被告所自承，
    則證人丙○○當日理應已發現槍、彈、十字弓等物，而其當
    日又豈有不告知被告之理？益徵共同被告丙○○於前開偵查
    中所述為實情，顯見被告所辯不知袋內物品是槍彈十字弓云
    云，並不可採信。
  8.又扣案之十字弓1支，據證人丁○○於原審雖證稱是他自己
    把十字弓掛到被告家中的工具間，因為當時先把十字弓放在
    地上，忘記同時要拿給被告，所以離開之後才又回到被告家
    裡，被告已經不在，所以就掛在工具間的牆上云云 (原審卷
    頁87以下) 。如果其證詞為真，既然丁○○可以自由地進出
    被告家中，甚至知道被告家中工具間的位置，而且還可以自
    行將物品放入工具間中，顯見丁○○與被告一家人都是十分
    熟稔的朋友。既然丁○○與被告一家人都十分熟稔，如果不
    是特別重大的事情，丁○○照樣可以把東西放到被告家中或
    交給丙○○即可，但被告在本院審理中卻陳稱當天先以電話
    聯繫，讓被告從服務的辦公室趕回家中，被告收取物品後，
    又立即離開等情（本院卷頁43），顯見丁○○當時交付的物
    品確屬重要物品，必須要被告親自處理，則被告辯稱不知交
    付物品是槍枝，顯不可採信。況且如丁○○離開被告住處後
    ，再持十字弓返回被告家，則當時被告雖已離開其住處，惟
    丁○○應知丙○○應在家中，則丁○○依常情又豈有不對丙○○通知招呼一聲即自行開啟被告家中工具室之理？又豈有
    不告知上開十字弓是丁○○之物以防被告或丙○○不知是何
    人之物而任意丟棄？如被丟棄日後又如何投案報繳？從而，
    被告所辯十字弓是丁○○自行打開工具室自行放置云云，亦
    非可採。
  9.依上開事證，已足認同案被告丁○○交付黑色塑膠袋之時，
    被告乙○○應已知悉其內為槍彈十字弓等物，並於收受當日
    隨即轉交共同被告丙○○收受藏放，而共同被告丙○○已在
    當日打開塑膠袋看見袋內物品是槍枝、子彈、十字弓等物之
    事實，且丙○○係依被告乙○○之指示收下該些違禁物品，
    足見被告乙○○與丙○○間已經有共同寄藏上開扣案槍枝、
    子彈及十字弓之犯意聯絡甚明。
 10.綜上，被告與共同被告丙○○共同寄藏槍、彈及刀械之犯行
    ，已堪認定，被告及辯護人所辯各節，均無足採，本件事證
    明確，應依法論科。
參、論罪科刑：
一、核被告乙○○寄藏改造手槍之犯行，係違反槍砲彈藥刀械管
    制條例第8條第4項之未經許可寄藏具有殺傷力之槍枝罪；其
    寄藏空氣手槍之犯行，係違反同條項之未經許可寄藏空氣槍
    罪；其寄藏上開具殺傷力之改造子彈5顆及土造子彈8顆之犯
    行，係違反同條例第12條第4項之未經許可寄藏子彈罪；又
    其寄藏上開十字弓1支之犯行，則違反同條例第14條第3項未
    經許可持有刀械罪。又被告上開寄藏本身之持有行為，應為
    寄藏之當然結果，故不另論其持有行為。
二、被告乙○○就上開犯行，與另案共同被告丙○○之間，有犯
    意聯絡及行為分擔，應依刑法第28條論以共同正犯（按被告
    乙○○於行為後，刑法第28條共同正犯之範圍，已修正限縮
    於共同實行犯罪行為者始成立共同正犯，排除陰謀犯、預備
    犯共同正犯，然就本案被告犯行，其構成共同正犯，新舊法
    並無不同，不生法律變更問題）。
三、想像競合：被告以一寄藏行為，同時觸犯上開罪名，為想像
    競合犯，應從情節較重之未經許可寄藏空氣槍罪論斷。
四、被告行為後，刑法第42條易服勞役之規定有修正，修正前第
    42條第2項規定：「易服勞役以1元以上3元以下，折算1日。
    但勞役期限不得逾6個月」，廢止前罰金罰鍰提高標準條例
    （於98年4月29日廢止）第2條規定，就其原定數額提高為
    100倍折算1日，再依現行法規所定貨幣單位折算新臺幣條例
    第2條規定，1元以新臺幣之3倍折算，換算結果，該舊法條
    規定易服勞役之折算標準若依新臺幣計算，應係以新臺幣
    300元以上900元以下折算1日）。修正後第42條第3項則規定
    ：「易服勞役以新臺幣1000元、2000元或3000元折算1日」
    ，二者比較後，修正後易服勞役折算標準之金額提高，對被
    告較為有利，自應依刑法第2條第1項後段規定，適用新修正
    之刑法第42條第3項，定其易服勞役之折算標準。
五、爰審酌被告寄藏具有殺傷力之空氣槍、改造手槍、子彈及十
    字弓等物，不僅對於他人之生命身體造成潛在性威脅，亦間
    接危害社會治安，復參酌其犯罪之動機、目的、手段以及案
    發後自始否認犯行，全無悔意，犯後態度不佳等一切情狀，
    量處如主文所示之刑，並諭知併科罰金及其易服勞役之折算
    標準，以資懲儆。
六、扣案之空氣手槍1支（槍枝編號0000000000）、仿BERETTA廠
    M-9半自動改造手槍改造1支（槍枝編號0000000000）、具殺
    傷力之改造子彈3顆及土造子彈6顆及十字弓1支等物，均屬
    槍砲彈藥刀械管制條例管制之物，為違禁物，均應依刑法第
    38 條第1項第1款之規定，宣告沒收；其餘扣案原具有殺傷
    力之改造子彈2顆及土造子彈2顆，則因業經試射，其彈藥部
    分已因擊發而燃燒殆盡，其餘部分亦裂解為彈頭及彈殼，已
    不具子彈之外型及功能，已不屬於違禁物，爰不予宣告沒收
    ；扣案之通槍條10支、電鑽2支、砂輪機2台、固定夾1支、
    黃油槍1支、鑽頭1組、鋼珠1包、紅外線瞄準器1組等物，並
    非違禁物，依卷內事證無從證明係被告乙○○供本件犯罪所
    用之工具，爰不併予宣告沒收，附此敘明。
七、原審予被告乙○○論罪科刑固非無見，惟查：(一)原判決於證
    據能力部分敘述另案被告丙○○於警詢時之陳述無證據能力
    ，卻於理由內引用丙○○於警詢中之陳述為不利於乙○○之
    論據，其判決理由有相矛盾之處。(二)被告寄藏「空氣手槍」
    及「可發射子彈具有殺傷力之改造手槍」為一個寄藏行為之
    獨立客體，均構成槍砲彈藥刀械管制條例第8條第4項之罪責
    ，依想像競合犯規定從一罪處斷結果，卻將「空氣手槍」及
    「可發射子彈具有殺傷力之改造手槍」齊列並舉，亦屬可議
    。被告上訴否認犯罪，固無理由，惟原判決既有可議，即無
    可維持，應撤銷改判。
肆、據上論斷，應依刑事訴訟法第369條第1項前段、第364條、
    第299條第1項前段，槍砲彈藥刀械管制條例第8條第4項、第
    12條第4項、第14條第3項，刑法第2條第1項後段、第11條前
    段、第28條、第55條、第42條第3項、第38條第1項第1款，
    刑法施行法第1條之1，判決如主文。
本案經檢察官甲○○到庭執行職務。
中    華    民    國    98    年    5    月    27    日
                  刑事庭審判長法  官  何方興
                              法  官  賴淳良
                              法  官  林碧玲
以上正本證明與原本無異。
如不服本判決，應於收受送達後10日內向本院提出上訴書狀，其
未敘述理由者，並得於提起上訴狀後10日內向本院補提理由書（
均須按他造當事人之人數附繕本）「切勿逕送上級法院」。
告訴人或被害人如對於本判決不服者，應具備理由請求檢察官上
訴，其上訴期間之計算係以檢察官收受判決正本之日期為準。
中    華    民    國    98    年    5     月    27    日
                              書記官  李閔華
附錄本判決論罪科刑法條
槍砲彈藥刀械管制條例第8條第4項
未經許可，持有、寄藏或意圖販賣而陳列第1項所列槍枝者，處3
年以上10年以下有期徒刑，併科新臺幣700萬元以下罰金。


司法院資訊處製作；財團法人民間司法改革基金會備份。
